【裁判字號】    92,交聲,1105
【裁判日期】    920922
【裁判案由】    違反道路交通管理處罰條例聲明異議
【裁判全文】
臺灣臺北地方法院交通事件裁定                  九十二年度交聲字第一一０五號
    原處分機關  臺北市交通事件裁決所
    異  議  人
    即受處分人  甲○○  男  三十一歲(民國六十一年五月二日生)
右列受處分人因違反道路交通管理處罰條例案件，對於臺北市交通事件裁決所九十二
年八月二十二日所為之處分（原處分案號：北市裁三字第裁二二─Ｅ0000000
0號），聲明異議，本院裁定如左：
    主  文
原處分撤銷。
甲○○汽車駕駛人，行車速度，超過規定之最高時速，處罰鍰新臺幣壹仟柒佰元，並
予記違規點數壹點。
    理  由
一、按行車速度，依標誌或標線之規定，無標誌或標線者，應依左列規定：(一)在市區
    道路，時速不得超過五○公里，在郊外道路時速不得超過六○公里。但在未劃設
    車道線或行車分向線之道路，市區時速不得超過三○公里，郊外時速不得超過四
    ○公里，道路交通安全規則第九十三條第一款定有明文。又汽車駕駛人，行車速
    度，超過規定之最高時速，處新臺幣（下同）一千二百元以上二千四百元以下罰
    鍰，道路交通管理處罰條例第四十條第一項前段亦有明文。再者，汽車駕駛人有
    左列各款所列條款之一者，除依原條款處罰鍰外，並予記點：(一)有第三十三條、
    第三十八條第一項、第四十條第一項、第四十五條、第四十七條第一款至第四款
    、第四十八條、第四十九條或第六十條第一項、第二項第一款至第三款情形之一
    者，各記違規點數一點，同條例第六十三條第一款規定甚明。
二、本件異議人即受處分人甲○○於民國九十二年五月十三日十三時四十七分許，駕
    駛車牌號碼二Ｅ－三五一六號自用小客車，行經最高速限為六十公里之新竹縣芎
    林鄉○○路○段郊外道路時，以時速七十三公里之速度行駛，超速十三公里，經
    自動照相設備拍照存證後由警員製單逕行舉發，原處分機關乃以異議人違反道路
    交通管理處罰條例第四十條第一項規定，於九十二年八月二十二日對異議人裁處
    罰鍰一千七百元之事實，有新竹縣政府警察局竹縣警交字第Ｅ00000000
    號舉發違反道路交通管理事件通知單、臺北市交通事件裁決所北市裁三字第裁二
    二─Ｅ00000000號裁決書各一件及違規採證照片一幀附卷足稽。
三、本件異議人固不否認其駕駛上開自用小客車行駛右揭路段之事實，惟辯稱：此路
    段無限速六十公里之標示，被拍照地點前五百公尺才有標示限速六十公里云云。
    經查，行車速度，在無標誌或標線之郊外道路，時速不得超過六○公里，法有明
    文，且為領有汽車駕駛執照之汽車駕駛人均應明知之事項，異議人辯稱上情，顯
    乏依據，不足憑採。又異議人為汽車駕駛人，其行車速度，超過規定之最高時速
    ，原處分機關除應依道路交通管理處罰條例第四十條第一項裁處罰鍰外，並應依
    同條例第六十三條第一款規定，記違規點數一點，本件原處分機關僅依道路交通
    管理處罰條例第四十條第一項對異議人裁處罰鍰一千七百元，漏未記違規點數一
    點，尚有未合。本件異議人執詞提出異議，雖無理由，惟原處分既有上開可議之
    處，自應由本院撤銷原處分，並依道路交通管理處罰條例第四十條第一項規定，
    改諭知異議人處新臺幣一千七百元，並依同條例第六十三條第一項第一款規定記
    違規點數一點。
據上論斷，應依道路交通案件處理辦法第二十條，裁定如主文。
中      華      民      國    九十二    年      九      月    二十二    日
                                      臺灣臺北地方法院交通法庭
                                          法  官 張筱琪
右正本證明與原本無異。
如不服本裁定，應於裁定送達後五日內向本院提出抗告狀。
                                          書記官 潘文賢
中      華      民      國    九十二    年      九      月    二十四    日


司法院資訊處製作；財團法人民間司法改革基金會備份。
